臺灣彰化地方法院刑事裁定
111年度聲字第297號
聲  請  人  
即  被  告  高子強



選任辯護人  呂紹宏律師
            黃昱維律師
上列聲請人即被告因違反毒品危害防制條例案件（本院111年度
訴字第254號），對於本院民國111年3月1日受命法官所為之羈押
處分不服，聲請撤銷，本院合議庭裁定如下：
    主  文
原處分撤銷，發回本院原受命法官。
    理  由
一、原處分意旨略以：被告高子強經訊問後，否認犯行，但有卷
    內證據可稽，足認犯嫌重大，本案為最輕本刑五年以上有期
    徒刑之罪，伴隨有逃亡之虞，被告在另案被告張展魁羈押時
    ，與張展魁之母討論本案相關犯行，考量被告與張展魁為朋
    友關係，因被告否認犯行，將來尚待相關證人或共犯到庭交
    互詰問，有勾串共犯或證人之虞，有羈押之必要，應予羈押
    ，並禁止接見通信等語。
二、聲請意旨詳如附件。
三、對於審判長、受命法官、受託法官或檢察官所為羈押處分有
    不服者，受處分人得聲請所屬法院撤銷或變更之，刑事訴訟
    法第416條第1項第1款定有明文。而刑事訴訟法第101條第1
    項規定：「被告經法官訊問後，認為犯罪嫌疑重大，而有下
    列情形之一，非予羈押，顯難進行追訴、審判或執行者，得
    羈押之：一、逃亡或有事實足認為有逃亡之虞者。二、有事
    實足認為有湮滅、偽造、變造證據或勾串共犯或證人之虞者
    。三、所犯為死刑、無期徒刑或最輕本刑為五年以上有期徒
    刑之罪，有相當理由認為有逃亡、湮滅、偽造、變造證據或
    勾串共犯或證人之虞者。」首段文字即表明羈押之門檻，為
    犯罪嫌疑重大。
四、本件原處分固以起訴書所載之證據資料，認定被告涉嫌運輸
    第二級毒品罪、私運管制物品罪之犯罪嫌疑重大，且所犯為
    最輕本刑5年以上有期徒刑之罪，認符合刑事訴訟法第101條
    第1項第2款、第3款之要件予以羈押，且禁止接見通信，然
    而，被告與張展魁之間，為單純的購毒者與出售毒品者之關
    係，抑或被告對於本案運輸大麻入境臺灣之犯行，具有犯罪
    支配，此為本案犯罪事實認定之重要爭點，此部分目前卷內
    僅有張展魁之警詢供述可以證明，然而，本院認為單憑該警
    詢供述，尚難認定被告與張展魁之間的分工關係、被告是否
    存在實質之犯罪支配關係。因此，此部分之犯罪嫌疑是否重
    大，仍待釐清，應由本院予以撤銷，發回原受命法官更為適
    法處分。
五、應依刑事訴訟法第416條第4項、第413條前段，裁定如主文
    。
中　　華　　民　　國　　111 　年　　3 　　月　　11　　日
                  刑事第五庭  審判長  法  官  周淡怡
　　　　　　　　　                    法  官  李淑惠
　　　　　　　　　                    法  官  陳德池
以上正本證明與原本無異。　　　　　　　　　　
本件不得抗告。
中　　華　　民　　國　　111 　年　　3 　　月　　11　　日
                                      書記官  陳孟君